【裁判字號】    98,審訴,3953
【裁判日期】    981029
【裁判案由】    毒品危害防制條例
【裁判全文】
臺灣高雄地方法院刑事判決            98年度審訴字第3629號
                                    98年度審訴字第3953號
公  訴  人  臺灣高雄地方法院檢察署檢察官
被      告  甲○○
上列被告因毒品危害防制條例案件，經檢察官分別提起公訴（98
年度毒偵字第4157號、98年度毒偵字第5504號），由本院合併審
理，被告就被訴事實均為有罪之陳述，經告知簡式審判程序之旨
，並聽取被告與公訴人之意見後，本院合議庭裁定由受命法官獨
任進行簡式審判程序，本院判決如下：
    主  文
甲○○施用第一級毒品，累犯，處有期徒刑玖月；扣案如附表編
號一所示之第一級毒品海洛因壹包，沒收銷燬之。又施用第一級
毒品，累犯，處有期徒刑玖月；扣案如附表編號二所示之第一級
毒品海洛因壹包，沒收銷燬之。應執行有期徒刑壹年肆月，扣案
如附表所示之第一級毒品海洛因貳包，均沒收銷燬之。
    事  實
一、甲○○前於民國88年間，因施用毒品案件，經本院裁定送觀
    察、勒戒後，認無繼續施用毒品傾向，而於88年8 月27 日
    觀察、勒戒執行完畢釋放，由臺灣高雄地方法院檢察署檢察
    官以88年度毒偵字第375 號不起訴處分確定。又於90年間，
    因施用毒品案件，經本院以91年度訴字第426 號判處有期徒
    刑8 月確定，而於92年12月10日執行完畢。另於93年間，因
    施用毒品案件，經本院以93年度訴字第910 號判處有期徒刑
    1 年確定，並於94年8 月8 日縮短刑期執行完畢。詎甲○○
    仍不知悔改，竟分別基於施用第一級毒品之犯意，於下列時
    間、地點，分別施用第一級毒品海洛因，經警查獲：
  (一)98年7 月1 日下午3 時許，在其位於高雄縣鳳山市○○街39
    號住處，以將第一級毒品海洛因置入針筒內，摻水稀釋後，
    注射靜脈血管之方式，施用第一級毒品海洛因1 次，而於同
    月2 日下午4 時5 分許，在高雄縣鳳山市○○路46號前，為
    警查獲，經徵得其同意採尿送驗結果呈嗎啡、可待因陽性反
    應，並扣得如附表編號一所示之第一級毒品海洛因1 包。
  (二)98年8 月18日晚間8 時許，在其前揭住處，以前述針筒注射
    之方式，施用第一級毒品海洛因1 次。嗣於98年8 月20日上
    午11時15分許，在高雄縣鳳山市○○○路39巷11號前，為警
    查獲，經徵得其同意採尿送驗結果呈嗎啡、可待因陽性反應
    ，並扣得如附表編號二所示之第一級毒品海洛因1 包，始獲
    上情。
二、案經高雄縣政府警察局鳳山分局、高雄市政府警察局前鎮分
    局分別報告與移送臺灣高雄地方法院檢察署檢察官偵查起訴
    。
    理  由
一、本件被告甲○○所犯均係死刑、無期徒刑、最輕本刑為3 年
    以上有期徒刑以外之罪，其於準備程序中就被訴事實為有罪
    之陳述，經本院告知簡式審判程序之旨，並聽取公訴人及被
    告意見後，合議庭裁定由受命法官獨任進行簡式審判程序，
    合先敘明。
二、訊據被告對於上揭時、地，先後2 次施用第一級毒品海洛因
    之事實，均坦承不諱；而被告為警查獲所採之尿液檢體，經
    分送台灣檢驗科技股份有限公司、高雄市立凱旋醫院，以酵
    素免疫分析法及氣相層析質譜法檢驗結果，均呈現嗎啡、可
    待因陽性反應，此有台灣檢驗科技股份有限公司98年7 月15
    日濫用藥物尿液檢驗報告暨高雄縣政府警察局鳳山分局偵辦
    毒品案件嫌疑人尿液採集編號對照表（代號：162 號）、高
    雄市立凱旋醫院98年9 月3 日濫用藥物尿液檢驗報告暨高雄
    市政府警察局前鎮分局查獲煙毒麻醉藥品案件犯罪嫌疑人姓
    名對照表（代號：I-295 號）各1 份附卷可稽；且扣案之白
    色粉末2 包，均送高雄市立凱旋醫院鑑驗之結果，確含有第
    一級毒品海洛因成分（詳如附表所示），有該醫院98年8 月
    11日、98年9 月8 日濫用藥物成品檢驗鑑定書共2 份在卷可
    佐，是被告分別施用第一級毒品2 次之犯行，堪以認定，應
    予依法論科。
三、核被告所為，均係犯毒品危害防制條例第10條第1 項之施用
    第一級毒品罪。被告先後2 次持有第一級毒品後進而施用，
    其持有之低度行為均應為施用之高度行為所吸收，故均不另
    論其持有毒品罪。被告所犯上開施用第一級毒品之2 罪間，
    犯意各別，應予分論併罰。被告前因施用毒品案件，經法院
    判處有期徒刑1 年確定，並於94年8 月8 日執行完畢，有臺
    灣高等法院被告前案紀錄表1 份在卷可佐，是被告於有期徒
    刑執行完畢後，5 年內故意再犯本件有期徒刑以上之2 罪，
    均為累犯，應依法加重其刑。本院審酌被告前因施用毒品案
    件，經觀察、勒戒程序，由檢察官不起訴處分後，再先後因
    施用毒品案件，分別經法院判處有期徒刑8 月、1 年確定，
    且均執行完畢後，仍不知悛悔，再次施用毒品自戕其身，顯
    然缺乏戒絕毒品之決心，惟念及被告坦承施用第一級毒品之
    事實，且其行為尚未害及他人，並斟酌被告之犯罪動機、手
    段、持有毒品數量，以及被告之智識程度等一切情狀，分別
    量處如主文所示之刑，且定應執行刑如主文所示。扣案如附
    表所示之白色粉末2 包，業經高雄市立凱旋醫院鑑驗均屬第
    一級毒品海洛因無訛，已如前述，而包裝袋與其上殘留之毒
    品，已難以分析剝離，俱應依毒品危害防制條例第18條第1
    項前段規定，不問屬於犯人與否，併宣告沒收銷燬之，至於
    送鑑耗損之海洛因粉末，既均已滅失，自無庸再予宣告沒收
    銷燬之必要。
據上論斷，應依刑事訴訟法第273 條之1 第1 項、第299 條第1
項前段，毒品危害防制條例第10條第1 項、第18條第1 項前段，
刑法第11條、第47條第1 項、第51條第5 款，判決如主文。
本案經檢察官杜妍慧到庭執行職務。
中    華    民    國    98    年    10    月    29    日
                  刑事第十庭  法  官  高增泓
以上正本證明與原本無異。
如不服本判決，應於收受送達後10日內向本院提出上訴書狀。
中    華    民    國    98    年    10    月    29    日
                              書記官  王淑娟
附錄本判決論罪科刑法條全文：
毒品危害防制條例第10條
施用第一級毒品者，處6月以上5年以下有期徒刑。
施用第二級毒品者，處3年以下有期徒刑。
附表：
  ┌──┬────────┬───────────┐
  │編號│物品名稱        │      數量及重量      │
  ├──┼────────┼───────────┤
  │ 一 │第一級毒品海洛因│1 包（含包裝袋，驗前淨│
  │    │                │重0.172公克，驗後淨重 │
  │    │                │0.164公克）           │
  ├──┼────────┼───────────┤
  │ 二 │第一級毒品海洛因│1 包（含包裝袋，驗前淨│
  │    │                │重0.07公克，驗後淨重0.│
  │    │                │059 公克）            │
  └──┴────────┴───────────┘


司法院資訊處製作；財團法人民間司法改革基金會備份。
